【裁判字號】    89,婚,205
【裁判日期】    900208
【裁判案由】    履行同居
【裁判全文】
臺灣新竹地方法院民事判決  八十九年度婚字第二○五號
    原      告  乙○○
    被      告  甲○○
右當事人間請求履行同居事件，本院判決如左：
    主  文
原告之訴駁回。
訴訟費用由原告負擔。
    事  實
甲、原告方面：
一、聲明：求為判決被告應與原告同居。
二、陳述：
    緣原告於民國七十三年間與被告結婚，約定共同住所地設於新竹市○○街二一號
    五樓；夫妻感情原本融洽，詎自八十七年二月間起，被告忽反常態，常深夜未歸
    ，原告初以和為貴，百般忍受，被告乃我行我素，得寸進尺，在外居住，不理家
    務，更甚於八十七年七月十五日索性離家出走至今，一去不復返，不知去向，音
    訊全無，原告亟希被告回家恪守婦道，相夫理家，為此爰依民法第一千零一條、
    第一千零二條之規定，請求被告履行同居之義務。
三、證據：提出受理查尋人口案件電話登記表、戶籍謄本各一件為證。
乙、被告方面：
一、聲明：求為判決駁回原告之訴。
二、陳述：
    被告係於八十七年暑假即七月間離家，原因是原告自八十三、四年間起就經常喝
    酒晚歸，回家後鬧的被告及小孩均無法睡覺，精神快崩潰；原告每次酒醉回家就
    叫小孩起床，又摔東西，被告好言相勸叫原告清醒再談，但原告都無法改變，還
    會打被告及小孩，被告曾因遭原告毆打而告訴傷害，後來因原告寫悔過書才撤回
    告訴，不願意回家履行同居義務。
三、證據：提出悔過書一件為證，並聲請訊問證人鄭伊君、鄭汶忠。
    理    由
一、查原告主張兩造係夫妻，現仍於婚姻關係存續中之事實，業據其提出戶籍謄本一
    件為證。至於原告主張被告於八十七年七月十五日，無故離去兩造之共同住所地
    即新竹市○○街二一號五樓迄今未回等情，被告雖不否認原告關於被告於上開時
    間離家迄今未回之主張，惟另辯稱被告離家原因是原告自八十三、四年間起就經
    常喝酒晚歸，每次酒醉回家就叫小孩起床，又摔東西，被告及小孩均無法睡覺，
    精神快崩潰，且原告還會打被告及小孩，故拒絕回家履行同居等語，並提出悔過
    書一件暨聲請訊問證人鄭伊君、鄭汶忠為證。
二、按夫妻互負同居之義務。但有不能同居之正當理由者，不在此限，民法第一千零
    一條定有明文。查證人即兩造之女鄭伊君於本院證稱：因原告酒後晚歸會鬧、會
    摔東西（一星期兩、三次），且會打被告及鄭汶忠，所以被告帶伊及鄭汶忠離家
    ，搬出去住後，因為怕原告來鬧，所以沒讓原告知道其等居住於何處；並稱：不
    願意搬回家住，因為有陰影等語（見本院八十九年七月十三日、九十年一月十八
    日言詞辯論筆錄）。另證人即兩造之子鄭汶忠證稱：：：父曾來學校看我，並騙
    我說媽媽出車禍，我打電話給媽媽，：：在學校我爸爸打我媽媽等語（見本院八
    十九年七月十三日言詞辯論筆錄）。證人所述與被告上開辯解互核一致，是被告
    所辯應認可採信。既然被告離家之原因係因不堪原告屢有酒後鬧事、摔東西、毆
    打被告及小孩等情，則被告顯有不能同居之正當理由；況由兩造分居後，原告仍
    續於學校之場合毆打被告，顯然該不能同居之事由仍繼續存在。故原告請求被告
    履行同居義務，為無理由，應予駁回。
據上論結，本件原告之訴為無理由，依民事訴訟法第七十八條，判決如主文。
中      華      民      國    九十      年      二      月      八      日
                                  臺灣新竹地方法院民事第二庭
~B法      官  魏瑞紅
右為正本係照原本作成。
如對本判決上訴，須於判決送達後二十日內向本院提出上訴狀。
~B法院書記官  李桂珠
中      華      民      國    九十      年      二      月      八      日


司法院資訊處製作；財團法人民間司法改革基金會備份。
